【裁判字號】    94,重訴,21
【裁判日期】    950222
【裁判案由】    返還所有物
【裁判全文】
臺灣臺南地方法院民事判決              94年度重訴字第21號
原      告  己○○
訴訟代理人  乙○○律師
被      告  南總鋼鐵企業股份有限公司
法定代理人  丁○○
訴訟代理人  何建宏律師
上列當事人間請求返還所有物事件，經本院於民國95年2月8日言
詞辯論終結，判決如下：
    主  文
原告之訴駁回。
訴訟費用由原告負擔。
    事      實
甲、原告方面：
一、聲明：
  (一)被告應將型號；ＰＯ116－ＣＣＬＳ40連續式鋼卷彩塗生產
    線全套設備（明細詳如附表，以下簡稱系爭動產）交付原告
    。
  (二)訴訟費用由被告負擔。
二、陳述：
  (一)按「所有人對於無權占有或侵奪其所有物者，得請求返還之
    。對於妨害其所有權者得請求除去之。有妨害其所有權之虞
    者，得請求防止之。」民法第767條著有明文。原告於民國
   （下同）93年12月15日以新台幣（下同）30,000,000元價金
    ，向被告購買並完成交付系爭動產，此有鈞院所屬民間公證
    人甲○○所公證之動產買賣契約書可資為證。嗣再由被告於
    同日以租賃之方式向原告承租系爭動產以為使用，雙方於租
    賃契約第2條約定，租賃期間自93年12月15日起至94年3月14
    日止，第3條約定，每月租金200,000元，另於第5條約定，
    如被告因經營不善時（包括跳票），原告保有隨時終止契約
    之權利，雙方同意無條件提前終止契約，租賃物由原告自行
    取回，被告不得異議。
  (二)查被告自租賃系爭動產伊始，第1期即未繳納租金，所簽發
    之支票，經提示亦均因存款不足而遭退票，其經營顯然不善
    ，為此原告爰依前開租賃契約第5條之規定於93年12月21日
    以永康大橋郵局第573號存證信函通知被告自收信日起，終
    止雙方之租賃契約，並要求被告同意原告取回系爭動產，詎
    被告竟拒絕將置放在門牌號碼：台南新化鎮竹子腳258號工
    廠內之系爭動產交由原告取回。
  (三)依被告94年9月13日陳報書狀所附之該公司財產目錄，其上
    載明系爭動產係被告於92年12月25日以10.543.166元購得，
    已足證明被告前之陳詞，系爭動產以57.000.000多萬元購得
    之部分全然不實，況被告為一登記有案之公司，攸關如此鉅
    額款項之買賣，與年度之課稅，實有極大之關係，依一般正
    常情形，根本不可能無賣方所簽發之發票以憑課稅，更不可
    能在公司財產目錄上為縮水之登記以減低其資本額，由此在
    在均足以說明被告所言並不足採信。
  (四)又被告提出發票2紙，宣稱該公司於92年7月間曾銷售系爭動
    產所生產之烤漆鋼捲等語，經查如前所述，被告既然自承於
    92年12月25日取得系爭動產，如何有如何可能在取得系爭動
    產之前之92年7月間賣出系爭動產之產品，其前後矛盾之處
    不言可諭，足徵上開之買賣行為，實為其公司變更登記表上
    所載所營事業之五金批發業之一買賣行為，而該五金批發之
    買賣行為，即為其公司之主要營業項目。
  (五)被告並無資力購買系爭動產生產，做為其主要之營業項目，
    此從被告與原告於93年12月15日簽訂系爭動產之買賣契約，
    卻於93年12月17日即開始跳票之行為，積欠原告票款達27.9
    90.000元，及無法提出購買系爭動產之發票，又不敢將系爭
    動產之實際購買價格登載於財產目錄之上，且又未曾以系爭
    動產生產產品出售之種種行為以觀之，被告自始即以投機之
    手段購買系爭動產，從來即無可能亦無能力以系爭動產為其
    公司之主要設備，是被告所辯各詞當屬卸責之詞，並不足為
    憑。
  (六)被告對於公司總經理戊○○於93年12月15日與原告在民間公
    證人甲○○處，就系爭動產所簽定之買賣契約，形式上之真
    正並不爭執（參見被告反訴狀第1至2頁），並承認系爭動產
    依占有改定之規定，所有權已移轉由原告取得（參見被告反
    訴狀第4頁），是原告依民法第767條主張物上請求權，自屬
    於法有據。
  (七)訴外人戊○○為被告所聘任之總經理，此有戊○○所出具之
    名片暨戊○○以公司總經理名義所發布之人事命令等資料足
    以佐證，而依民法第554條第1項規定：「經理人對於第三人
    之關係，就商號或其分號或其事務之一部，視為其有為管理
    上之一切必要行為之權。」公司法第36條復規定：「公司不
    得以其所加於經理人職權之限制，對抗善意第三人。」是被
    告公司之總經理戊○○與原告在民間公證人甲○○前所簽定
    之買賣契約，應屬有權代理之行為，此可傳訊戊○○到庭證
    明之。
  (八)在原、被告簽定系爭動產之買賣契約之前，先是被告向原告
    借貸現金周轉，並言明俟被告向銀行辦理貸款下來時，即行
    歸還，為此原告於借款於被告時，因被告之要求，為免其將
    來向銀行辦理貸款時，留下債務過多之事跡，導致難以貸款
    之虞，乃配合其要求，由被告委託友人陳賢昆自93年10月6
    日起至93年12月8日止，先後匯款22次至被告所指定之戊○○之妻，且為被告法定代理人丁○○之妹丙○○，在台灣中
    小企業銀行永大分行第00000000000號帳戶內，合計新台幣
    （下同）41,655,000元，嗣被告向銀行辦理貸款之事有所延
    誤，被告為清償原告債務所簽發交原告收執之支票，發票日
    自93年12月17日起至94年1月31日，面額合計35,990,000元
    之支票10張，陸續因存款不足而遭退票，雙方遂於93年12月
    15日協議，被告除將系爭動產以30,000,000元之價格賣給原
    告外，並以其他半成品鋼卷約1,000噸之原物料作為保證，
    用以抵償債務，是由上開二造金錢往來之情形，亦足證明被
    告確曾將系爭動產賣給原告，另以被告向原告承租使用之占
    有改定之方式，將所有權移轉給原告。
  (九)又被告公司總經理戊○○於93年12月15日在民間公證人甲○○處所作成之動產買賣契約，雖因委任書及契約上之公司印
    鑑於公司變更登記事項卡上所登記之印鑑不符，而遭鈞院裁
    定廢棄，惟鈞院所作之裁定中，對於系爭動產買賣契約之實
    質效力如何，並未加以認定。為此請求傳訊民間公證人甲○○到庭，證明其為系爭動產買賣契約公證時，雖疏於核對公
    司印鑑是否真正，但確曾徵詢戊○○，戊○○曾當場表示，
    其確獲被告之完全授權，可代表被告簽定系爭動產買賣契約
    。
  (十)依被告公司變更登記表上所載，被告所經營之項目包含鋼材
    二次加工業、五金批發業及國際貿易業等，系爭連續式鋼卷
    彩塗生產產線全套設備，僅為其鋼材二次加工營業項目中之
    一部分，尚難認屬被告全部或主要部分之營業或財產，況除
    此被告尚有五金批發及國際貿易等營業項目，可資成就被告
    所營事業，是本案自不該當公司法第185條第1項第2款之適
    用。
三、證據：提出民間公證人公證93年度南院民公字第1153號之動
          產買賣契約書影本、租賃契約書影本、支票暨退票理
          由單影本、永康大橋郵局（42支局）第573號存證信
          函影本、人事命令、公告、匯款單、支票、協議書、
          統一發票等物為證。並請求傳訊證人戊○○、丙○○
          、丁○○、甲○○。
乙、被告方面：
一、聲明：
  (一)請求駁回原告之訴。
  (二)訴訟費用由原告負擔。
二、陳述：
  (一)按公司讓與全部或主要部分之營業或財產，應有代表已發行
    股份總數3分之2以上股東出席之股東會，以出席股東表決權
    過半數之同意行之；又股東會之召集，通知於20日前（常會
    ）或10日前（臨時會）通知各股東，通知及公告應載明召集
    事由，公司法第185條第1項第2款、第172條第1項、第2項、
    第3項分別定有明文。公司讓與全部或主要部分之營業或財
    產，如未依前開法律規定為之，自不生效力。又民法第169
    條關於由自己之行為表示，以代理權授與他人者，對於第三
    人應負授權人之責任之規定，乃指該行為確係出於本人合法
    有效之意思所表示者，始有其適用，股東會為股份有限公司
    之最高意思機關，股東會如未合法決定出讓其全部或主要部
    分之營業、財產，該公司之執行機關即董事會所表示以代理
    權授與其總經理代理該公司與第三人就該項營業、財產訂立
    買賣契約之行為，即難認係該公司之行為，該公司殊無應負
    授權人責任之理，有最高法院80年度台上字第434號，77 年
    度台上字第1918號判決要旨可供參照。而所謂讓與主要部分
    之營業或財產，最高法院81年度台上字第2696號判決意旨略
    以：「公司法第185條第1項第2款所謂讓與主要部分之營業
    或財產，係指該部分營業或財產之轉讓，足以影響公司所營
    事業之不能成就者而言」。
  (二)查，系爭動產為被告公司向訴外人寶業機械工業有限公司以
    57,000,000元買入，按裝於廠房內，價值不菲，體積龐大，
    為被告公司從事鋼材加工營業之主要設備資產，有現場照片
    三幀及公司基本資料查詢結果可資參考。被告將之轉讓他人
    ，當然導致鋼材加工生產業務停頓，公司所營事業不能成就
    。是以，系爭買賣契約第5條載明：「甲方因業務需要，央
    請乙方同意將本買賣標的物之動產，暫勿搬離，並另訂租賃
    契約書，將該標的物租與甲方使用」，則該生產線全套設備
    對被告公司業務經營之重要性不言自明，為被告公司主要財
    產當無庸疑。
  (三)然則，被告公司經理人戊○○代表被告於93年12月15日前與
    原告訂立系爭買賣契約前，有關讓與該系爭動產主要財產之
    意思表示並未依公司法第185條第1項第2款、第4項、第5項
    、第172條第1、2、3項規定之程序，經股東會特別決議，參
    照前開最高法院判決要旨，系爭買賣契約對被告不生效力。
  (四)承上，訴外人戊○○逾越其執行職務與經授權範圍，執行非
    屬公司營業上事務之讓與公司主要部分之財產事宜，係無權
    代理，所為債權行為，非經被告公司承認不生能對於公司發
    生效力。至戊○○以被告公司名義與原告就系爭動產所有權
    所為讓與合意之物權行為，同樣因被告公司股東會未就該讓
    與意思為特別決議，戊○○所為物權行為亦為無權代理，對
    被告公司不生效力。系爭動產所有權仍屬被告公司，原告起
    訴請求交付自無理由。
  (五)被告對原告於民國93年12月15日與被告公司經理戊○○就系
    爭動產，所訂立之買賣契約及租賃契約之形式上真正不爭執
    。
  (六)檢呈被告公司財產目錄乙份。其中系爭動產係載於92年12月
    25日取得，取得金額為10,543,166元，與實際交易金額57,
    000,000元有相當出入。乃因被告公司登記資本額才20,000,
    000元，驟然將設備實際交易金額列入財產目錄將與登記資
    本額不符，擬採逐年以「擴充烤漆機設備」名目增列資產，
    俾符事實。惟不問其登記金額是否與事實相符，依前開財產
    目錄所示名項設備價值觀察，系爭動產金額最鉅，顯然為被
    告公司主要財產無訛。
  (七)又被告以系爭動產生產烤漆鋼捲銷售早於92年7月間，亦有
    發票影本可憑，與93年10月間向原告借款行為無關。則原告
    主張系爭動產為被告向其借款購得云云，要與事實不符。況
    縱然向原告借款購買公司主要資產設備，未經公司法第183
    條規定之股東會特別決議程序決議讓與公司主要設備，公司
    經理人並未取得出售該公司主要設備之代理權，其所為債權
    、物權行為非經公司承認均不生效力，原告自不因93年12月
    15日之買賣契約而取得系爭動產所有權。
三、證據：提出本院94年度聲字第85號民事裁定、現場照片、台
          灣台南地方法院所屬民間公證人93年度南院民公明字
          第1153號意見書、財產目錄影本等物為證。
丙、本院依職權調閱本院94年度聲字第85號民事卷宗、向經濟部
    調取被告之公司登記資料（含股東名冊）及92年至94年間股
    東會議記錄。
    陳述。
    理  由
一、原告起訴主張：原告於93年12月15日以30,000,000元價金，
    向被告購買並完成交付系爭動產，並簽訂有動產買賣契約書
    。嗣再由被告於同日以租賃之方式向原告承租系爭動產以為
    使用，雙方於租賃契約第2條約定，租賃期間自93年12月15
    日起至94年3月14日止，第3條約定，每月租金200,000元，
    另於第5條約定，如被告因經營不善時（包括跳票），原告
    保有隨時終止契約之權利，雙方同意無條件提前終止契約，
    租賃物由原告自行取回，被告不得異議。惟被告自租賃系爭
    標的物始，第1期即未繳納租金，所簽發之支票，經提示亦
    均因存款不足而遭退票，原告爰依前開租賃契約第5條之規
    定於93年12月21日以永康大橋郵局第573號存證信函通知被
    告自收信日起，終止雙方之租賃契約，並要求被告同意原告
    取回系爭租賃標的物，然為被告所拒。又被告並無資力購買
    系爭動產生產，做為其主要之營業項目，此從被告與原告於
    93年12月15日簽訂系爭動產之買賣契約，卻於93年12月17日
    即開始跳票之行為，積欠原告票款達27.990.000元，及無法
    提出購買系爭機器之發票，又不敢將系爭動產之實際購買價
    格登載於財產目錄之上，且又未曾以系爭動產生產產品出售
    之種種行為以觀之，被告自始即以投機之手段購買系爭動產
    ，從來即無可能亦無能力以系爭動產為其公司之主要設備。
    且依被告公司變更登記表上所載，被告所經營之項目包含鋼
    材二次加工業、五金批發業及國際貿易業等，系爭連續式鋼
    卷彩塗生產產線全套設備，僅為其鋼材二次加工營業項目中
    之一部分，尚難認屬被告全部或主要部分之營業或財產，況
    除此被告尚有五金批發及國際貿易等營業項目，可資成就被
    告所營事業，是本案自不該當公司法第185條第1項第2款之
    適用。且依民法第554條第1項及公司法第36條規定，被告公
    司之總經理戊○○與原告所簽定之買賣契約，應屬有權代理
    之行為，且不得對抗善意之原告，爰依民法第767條之法律
    關係，求為命被告應將系爭動產交付原告之判決。
二、被告則以：依公司法第185條第1項第2款、第172條第1項、
    第2項、第3項規定，公司讓與全部或主要部分之營業或財產
    ，如未依前開法律規定為之，自不生效力。系爭動產為被告
    公司從事鋼材加工營業之主要設備資產，被告將之轉讓他人
    ，當然導致鋼材加工生產業務停頓，公司所營事業不能成就
    ，是以系爭買賣契約第5條載明：「甲方因業務需要，央請
    乙方同意將本買賣標的物之動產，暫勿搬離，並另訂租賃契
    約書，將該標的物租與甲方使用」，則該系爭動產對被告公
    司業務經營之重要性不言自明，而為被告公司主要財產。被
    告公司經理人戊○○代表被告與原告訂立系爭買賣契約前，
    有關讓與系爭動產之意思表示並未依公司法第185條第1項第
    2款、第4項、第5項、第172條第1、2、3項規定之程序，經
    股東會特別決議，故系爭買賣契約對被告不生效力。被告公
    司總經理戊○○逾越其執行職務與經授權範圍，執行非屬公
    司營業上事務之讓與公司主要部分之財產事宜，係無權代理
    ，所為債權行為，非經被告公司承認不生能對於公司發生效
    力。至戊○○以被告公司名義與原告就系爭生產線設備所有
    權所為讓與合意之物權行為，同樣因被告公司股東會未就該
    讓與意思為特別決議，戊○○所為物權行為亦為無權代理，
    對被告公司不生效力。系爭生產線設備所有權仍屬被告公司
    ，原告起訴請求交付自無理由等語，資為抗辯。
三、兩造不爭執之事實：
  (一)兩造對於93年12月15日由戊○○與原告簽立出賣人為被告公
    司、承買人為原告，戊○○並為連帶保證人，以系爭動產為
    買賣標的之動產買賣契約書，並經甲○○事務所以93南院民
    公明字第1153號公證。
  (二)系爭動產買賣契約書及公證請求書上所蓋出賣人被告公司及
    負責人丁○○之印文與被告公司變更登記事項卡上所留存之
    印文不符。
  (三)上開公證書經本院以94年度聲字第85號公證事件，廢棄該公
    ，並諭知「本院所屬民間公證人甲○○事務所民國93年度南
    院民公明字第1153號公證事件所為之公證廢棄，發回本院所
    屬民國間公證人甲○○事務所另為適當之處置。」確定。
  (四)系爭動產至少有10,543,166元之價值。
  (五)被告公司尚積欠原告27,990,000元之票款。
  (六)兩造依93年12月15日簽立之動產買賣契約書之後，被告公司
    所簽發之支票於93年12月17日即陸續有未兌現。
  (七)戊○○為被告公司之總經理。
四、得心證之理由：
    本件兩造之爭執要點在於：(一)系爭動產是否為被告公司全部
    或主要之財產？(二)被告公司是否曾經召開股東會議決議出售
    系爭動產？(三)被告公司之總經理戊○○與原告所簽立之動產
    買賣契約，得否以被告公司未名開股東會議決議為由，而得
    對抗原告？
  (一)按公司法第185條第1項第2款、第172條第1項、第2項、第3
    項規定，公司讓與全部或主要部分之營業或財產，應有代表
    已發行股份總數3分之2以上股東出席之股東會，以出席股東
    表決權過半數之同意行之；又股東會之召集，通知於20日前
    （常會）或10日前（臨時會）通知各股東，通知及公告應載
    明召集事由。惟就公司法第185條第1項第2款之「主要部分
    之營業或財產」，公司法並無明確的定義規範，然考其立法
    意旨乃因此等行為牽涉公司營業政策之重大變更，必須依法
    定程序作慎重之研討，以維護股東之權益精神以觀，公司法
    第185條第第1項第2款所謂「主要部分財產」在法律上之解
    釋，除應視公司讓與之財產佔資產總額是否已達重要比重外
    ，尚須且讓與該項目財產是否已影響其原定所營事業不能成
    就，或對於公司營運造成重大影響，改變經營性質而定，最
    高法院81年度台上字第2696號判決意旨，所謂轉讓主要部分
    之財產，係指該部分營業或財產之轉讓，足以影響公司所營
    事業不能成就者而言，亦採相同見解。
  (二)查，兩造就系爭動產價值至少為10,543,166元之事實並不爭
    執，而依被告所提出之被告公司變更登記表所載，被告之資
    本總額為20,000,000元，系爭動產帳面值約佔被告公司資產
    總額二分之一，可見系爭動產業已佔資產總額重要比例。次
    查，依被告變更登記表之所營事業項目中列有鋼材二次加工
    業、五金批發業、國際貿易業等三項，而依證人戊○○到庭
    證述：「（問：公司除了上開設備是否尚有其他機器？）有
    ，但都是小機器，．．．（問：93年系爭烤漆設備組裝之前
    是從事何生產？）之前烤漆板是中鋼，我們從事代理商業務
    ，是嗣後我們才決議自行生產。」及證人丙○○證稱：「（
    問：公司除了上開設備（指系爭動產），尚有何設備？」把
    鋼捲分成小條的大、小分條機及其他堆高機、天車的廠房基
    本設備。（問：公司尚未購置烤漆設備之前，公司之業務內
    容如何？）使用分條機，依客戶所須尺寸分切鋼板。系爭烤
    漆設備只做烤漆生產。我們公司主要的業務是鋼板烤漆、分
    條。」等語，並參酌被告所提出之93年1月至93年12月財產
    目錄表設備或生產器具項目所列之設備器具，可知被告係以
    鋼材二次加工為其主要營業項目。次依證人蘇碧芳到庭結證
    稱：「（問：被告公司工廠烤漆設備是否向你們公司買的？
    ）購買其中的馬達電控部分，只買電控設備的組裝，我們只
    負責電控設備部分的組裝，電的部分有分動力部分及自動控
    制部分，我們是負責其中電的部分的自動控制部分。購買是
    91年11月洽談購買，簽約是在92年1月份，92年6月開始試測
    ，92年底完成，買了之後我們才製造機器，所以6月份安完
    成開始測試，還要搭配其他的機器所以才到92年底完成。92
    年11月的時候試車開始完成可以開始生產產品。但是6月份
    到12月份之間都有產品生產，只是產品品質有好壞而已，直
    到12月完成組裝試車完畢。」等語，及被告所提出之出售烤
    漆鋼捲開立之統一發票影本116張，足見系爭動產業已運用
    於被告生產營運中。末查，原告與被告公司之總經理戊○○
    簽立系爭動買賣契約書第5條載明：「甲方（即被告）因業
    務需要，央請乙方（即原告）同意將本買賣標的物之動產，
    暫勿搬離，並另訂租賃契約書，將該標的物租與甲方使用」
    ，同時據此簽立系爭動產租賃契約，並以占有改定方式以交
    付占有之事實，益證系爭動產讓售行為對該公司之營運政策
    將產生重大之影響，並足以導致被告公司所營事業不能成就
    ，否則被告自無於讓與系爭動產後，另訂租賃契約，並以占
    有改定以代交付，以免造成被告營運困難。準此，系爭動產
    之讓售行為，自屬公司法第185條第1項第2款規定之「主要
    財產」之讓與，實堪認定，被告所辯，洵堪採信。
  (三)民事訴訟如係由原告主張權利者，應先由原告負舉證之責，
    若原告先不能舉證，以證實自己主張之事實為真實，則被告
    就其抗辯事實即令不能舉證，或其所舉證據尚有疵累，亦應
    駁回原告之請求，揆諸最高法院17年上字第917號判例可資
    參照。承前所述，系爭動產之讓與係屬公司法第185條第1項
    第2款規定之「主要財產」之讓與，依同法第185條第1項第2
    款、第172條第1項、第2項、第3項規定，即應經股東會議決
    議通過始得讓與之。依前揭意旨，自應由原告負舉證責任，
    惟原告均未提出任何證據以實其說，空言主張被告所提出股
    東會議資料未向經濟部核備，而未能提出系爭動產讓與業經
    被告股會決議通過之相關事證，以供本院參酌，其主張自非
    可採。
  (四)次按民法第169條關於由自己之行為表示以代理權授與他人
    者，對於第三人應負授權人之責任之規定，乃指該行為確係
    出於本人合法有效之意思所表示者，始有其適用，股東會為
    股份有限公司之最高意思機關，股東會如未合法決定出讓其
    全部或主要部分之營業、財產，該公司之執行機關即董事會
    所表示以代理權授與其總經理代理該公司與第三人就該項營
    業、財產訂立買賣契約之行為，即難認係該公司之行為，該
    公司殊無應負授權人責任之理，最高法院77年度台上字第19
    18號裁判可資參照。基此，系爭動產既為被告主要財產，而
    原告與被告就系爭動產買賣讓與前，被告既未依前開公司法
    規定經股東會議決通過讓與，則系爭動產買賣之債權行為及
    讓與合意之物權行為，均對被告不生效力，原告亦無從因系
    爭動產占有改定之交付事實，而取得系爭動產之所有權。
  (五)另原告主張依民法第554條第1項及公司法第36條規定，被告
    公司之總經理戊○○與原告所簽定之買賣契約，應屬有權代
    理之行為，且不得對抗善意之原告云云。惟查，公司讓與主
    要部分之財產，應依公司法第185條第1項第2款、第172條第
    1項、第2項、第3項之股東會決議通過，始得為之，係屬法
    定限制，並非公司加於經理人職權之意定限制，自無公司法
    第36條之適用，其善意之第三人自不得執以主張買賣讓與行
    為有效。原告上開主張，要無足取。
  (六)綜上所述，系爭動產既為被告主要財產，而原告與被告就系
    爭動產買賣讓與前，被告既未依公司法規定經股東會議決通
    過，該讓與行為對被告自不生效力，原告自無從本於買賣關
    係及系爭動產占有改定之交付事實，而取得其所有權。從而
    ，原告依民法第767條，請求被告交付系爭動產，即非有據
    ，並無理由，應予駁回。
五、本件事證已臻明確，兩造其餘攻擊防禦方法及證據資料，經
    審酌後核與本件判決結果不生影響，爰不一一論述；另本件
    原告之訴，因其為無理由而駁回，則被告以原告之訴有理由
    為裁判之停止條件，提起預備反訴部分，本院自無庸審理，
    原併此敘明。
六、結論：本件原告之訴為無理由，依民事訴訟法第78條，判決
    如主文。
中    華    民    國    95    年    2     月    22    日
                      臺灣臺南地方法院民事第三庭
                            法  官  田幸艷
以上正本證明與原本無異
如對本判決上訴，須於判決送達後20日內向本院提出上訴狀
中    華    民    國    95    年    2     月    22    日
                            書記官  陳淑貞


司法院資訊處製作；財團法人民間司法改革基金會備份。
